<?xml version='1.0' encoding='utf-8'?>
<verb default="dídhaoinigh" disambig="">
  <verbalNoun default="dídhaoiniú" />
  <verbalAdjective default="dídhaoinithe" />
  <tenseForm default="dídhaoinigh" tense="Past" dependency="Indep" person="Base" />
  <tenseForm default="dídhaoiníomar" tense="Past" dependency="Indep" person="Pl1" />
  <tenseForm default="dídhaoiníodar" tense="Past" dependency="Indep" person="Pl3" />
  <tenseForm default="dídhaoiníodh" tense="Past" dependency="Indep" person="Auto" />
  <tenseForm default="dídhaoinigh" tense="Past" dependency="Dep" person="Base" />
  <tenseForm default="dídhaoiníomar" tense="Past" dependency="Dep" person="Pl1" />
  <tenseForm default="dídhaoiníodar" tense="Past" dependency="Dep" person="Pl3" />
  <tenseForm default="dídhaoiníodh" tense="Past" dependency="Dep" person="Auto" />
  <tenseForm default="dídhaoiníodh" tense="PastCont" dependency="Indep" person="Base" />
  <tenseForm default="dídhaoinínn" tense="PastCont" dependency="Indep" person="Sg1" />
  <tenseForm default="dídhaoiníteá" tense="PastCont" dependency="Indep" person="Sg2" />
  <tenseForm default="dídhaoinímis" tense="PastCont" dependency="Indep" person="Pl1" />
  <tenseForm default="dídhaoinídís" tense="PastCont" dependency="Indep" person="Pl3" />
  <tenseForm default="dídhaoinítí" tense="PastCont" dependency="Indep" person="Auto" />
  <tenseForm default="dídhaoiníodh" tense="PastCont" dependency="Dep" person="Base" />
  <tenseForm default="dídhaoinínn" tense="PastCont" dependency="Dep" person="Sg1" />
  <tenseForm default="dídhaoiníteá" tense="PastCont" dependency="Dep" person="Sg2" />
  <tenseForm default="dídhaoinímis" tense="PastCont" dependency="Dep" person="Pl1" />
  <tenseForm default="dídhaoinídís" tense="PastCont" dependency="Dep" person="Pl3" />
  <tenseForm default="dídhaoinítí" tense="PastCont" dependency="Dep" person="Auto" />
  <tenseForm default="dídhaoiníonn" tense="PresCont" dependency="Indep" person="Base" />
  <tenseForm default="dídhaoiním" tense="PresCont" dependency="Indep" person="Sg1" />
  <tenseForm default="dídhaoinímid" tense="PresCont" dependency="Indep" person="Pl1" />
  <tenseForm default="dídhaoinítear" tense="PresCont" dependency="Indep" person="Auto" />
  <tenseForm default="dídhaoiníonn" tense="PresCont" dependency="Dep" person="Base" />
  <tenseForm default="dídhaoiním" tense="PresCont" dependency="Dep" person="Sg1" />
  <tenseForm default="dídhaoinímid" tense="PresCont" dependency="Dep" person="Pl1" />
  <tenseForm default="dídhaoinítear" tense="PresCont" dependency="Dep" person="Auto" />
  <tenseForm default="dídhaoineoidh" tense="Fut" dependency="Indep" person="Base" />
  <tenseForm default="dídhaoineoimid" tense="Fut" dependency="Indep" person="Pl1" />
  <tenseForm default="dídhaoineofar" tense="Fut" dependency="Indep" person="Auto" />
  <tenseForm default="dídhaoineoidh" tense="Fut" dependency="Dep" person="Base" />
  <tenseForm default="dídhaoineoimid" tense="Fut" dependency="Dep" person="Pl1" />
  <tenseForm default="dídhaoineofar" tense="Fut" dependency="Dep" person="Auto" />
  <tenseForm default="dídhaoineodh" tense="Cond" dependency="Indep" person="Base" />
  <tenseForm default="dídhaoineoinn" tense="Cond" dependency="Indep" person="Sg1" />
  <tenseForm default="dídhaoineofá" tense="Cond" dependency="Indep" person="Sg2" />
  <tenseForm default="dídhaoineoimis" tense="Cond" dependency="Indep" person="Pl1" />
  <tenseForm default="dídhaoineoidís" tense="Cond" dependency="Indep" person="Pl3" />
  <tenseForm default="dídhaoineofaí" tense="Cond" dependency="Indep" person="Auto" />
  <tenseForm default="dídhaoineodh" tense="Cond" dependency="Dep" person="Base" />
  <tenseForm default="dídhaoineoinn" tense="Cond" dependency="Dep" person="Sg1" />
  <tenseForm default="dídhaoineofá" tense="Cond" dependency="Dep" person="Sg2" />
  <tenseForm default="dídhaoineoimis" tense="Cond" dependency="Dep" person="Pl1" />
  <tenseForm default="dídhaoineoidís" tense="Cond" dependency="Dep" person="Pl3" />
  <tenseForm default="dídhaoineofaí" tense="Cond" dependency="Dep" person="Auto" />
  <moodForm default="dídhaoiníodh" mood="Imper" person="Base" />
  <moodForm default="dídhaoiním" mood="Imper" person="Sg1" />
  <moodForm default="dídhaoinigh" mood="Imper" person="Sg2" />
  <moodForm default="dídhaoinímis" mood="Imper" person="Pl1" />
  <moodForm default="dídhaoinígí" mood="Imper" person="Pl2" />
  <moodForm default="dídhaoinídís" mood="Imper" person="Pl3" />
  <moodForm default="dídhaoinítear" mood="Imper" person="Auto" />
  <moodForm default="dídhaoiní" mood="Subj" person="Base" />
  <moodForm default="dídhaoinímid" mood="Subj" person="Pl1" />
  <moodForm default="dídhaoinítear" mood="Subj" person="Auto" />
</verb>
